臺灣高等法院刑事判決　　　　　　　　94年度上訴字第1178號
上　訴　人
即　被　告　乙○○
指定辯護人　本院公設辯護人甲○○
上列上訴人因毒品危害防制條例案件，不服臺灣桃園地方法院93
年度訴字第1995號，中華民國94年3 月18日第一審判決（起訴案
號：臺灣桃園地方法院檢察署93年度偵字第16451 號），提起上
訴，本院判決如下：
    主  文
原判決撤銷。
乙○○販賣第三級毒品，處有期徒刑年。扣案Ｋ他命（Ketami
ne）貳瓶（毛重貳點玖零貳公克）、含有硝甲西洋（Nimetazepa
m）成分之搖頭丸肆顆均沒收之；販賣毒品所得財物新臺幣壹仟
捌佰元沒收之，如全部或一部不能沒收時，以其財產抵償之。
    事  實
一、乙○○明知Ｋ他命（Ketamine）及含有硝甲西洋（Nimetaze
    pam）成分之搖頭丸分屬毒品危害防制條例第2條第2項第3、
    4 款之第三級、第四級毒品，不得販賣、持有，竟意圖營利
    ，基於販賣第三級毒品Ｋ他命（Ketamine）、含有第四級毒
    品硝甲西洋（Nimetazepam） 成分搖頭丸之概括犯意，以Ｋ
    他命（Ketamine）每瓶新台幣（下同）900 元、含有第四級
    毒品硝甲西洋（Nimetazepam）成分之搖頭丸每顆350元之價
    格，向綽號「阿勇」之真實姓名年籍不詳男子同時販入數量
    不詳之Ｋ他命（Ketamine） 及含有第四級毒品硝甲西洋（
    Nimetazepam）成分之搖頭丸欲同時兜售上開2種毒品，於93
    年10月9日在桃園縣桃園市○○路199號獅子王舞廳內，以Ｋ
    他命每瓶1,000元、含有第四級毒品硝甲西洋（Nimetazepam
    ）成分之搖頭丸每顆400元之價格，販售1瓶Ｋ他命（Ketami
    ne）及2 顆含有第四級毒品硝甲西洋成分之搖頭丸給不詳姓
    名年籍之舞客。嗣於93年10月13日晚上11時45分許，桃園縣
    政府警察局桃園分局偵查員劉瑞忠執行擴大臨檢勤務，著便
    服前往獅子王舞廳查察，乙○○不知其為司法警察人員，向
    劉瑞忠以 450元之價格兜售俗稱青蘋果（外觀為綠色圓形錠
    ，一面有蘋果圖案）之新品（含有第四級毒品硝甲西洋成分
    ）搖頭丸，並自褲子口袋內取出一顆向劉瑞忠展示該新品，
    旋為劉瑞忠出示證件表明身分，當場將之逮捕而販賣未遂，
    並自乙○○身上起出Ｋ他命2 瓶、含有第四級毒品硝甲西洋
    （Nimetazepam）成分搖頭丸5顆（含已拿出展示一顆）。
二、案經桃園縣政府警察局桃園分局報告臺灣桃園地方法院檢察
    署檢察官偵查起訴。
    理  由
一、訊據被告乙○○固坦承有販賣第四級毒品硝甲西洋（Nimeta
    zepam）之犯行，惟矢口否認有何販賣Ｋ他命之犯行，辯稱
    ：Ｋ他命係供自己吸食之用而非意圖販賣，在警訊時遭警察
    誤導，若供述不符合警察之意即停止錄音，要其重新講以便
    符合警察之意云云。惟查，上揭犯罪事實業據被告乙○○於
    原審審理時坦承不諱，核與證人劉瑞忠於偵查中證述之證詞
    相符，且被告經警查獲時扣案之白色粉末 2瓶、一面有蘋果
    圖案之綠色圓形錠5顆經送請行政院衛生署管制藥品管理局
    檢驗結果，白色粉末檢出Ketamine及Acet aminophen成分，
    屬毒品危害防制條例第三級毒品；有蘋果圖案之綠色圓形錠
    檢出Nimetazepam及Caffeine成分，Nimetazepam屬毒品危害
    防制條例第四級毒品，有行政院衛生署管制藥品管理局管檢
    字第0930010605號檢驗成績書附卷可稽。被告雖辯稱遭警察
    誤導始承認販賣Ｋ他命云云，然被告於原審時供稱93年10月
    9日在獅子王舞廳其隨身攜帶Ｋ他命和搖頭丸，有人要買其
    就賣他，看他需要哪一種，那天賣了1瓶Ｋ他命、2顆搖頭丸
    等語（見原審卷第69頁、第70頁）。且被告於檢察官偵查及
    原審審理時均未抗辯係遭警方誤導而依循警方之意思為陳述
    ，顯示被告所辯遭誤導乙節，應屬事後卸責之詞，不足採信
    ，是被告販賣第三、四級毒品之犯行明確，應依法論科。
二、按扣案Ｋ他命（Ketamine）、含有硝甲西洋（Nimetazepam
    ）成分之搖頭丸係毒品危害防制條例第2條第2項第3、4 款
    所列之第3級、第4級毒品。核被告於93年10月9日之販賣行
    為，係犯毒品危害防制條例第4條第3項販賣第3級毒品罪及
    同條例第4條第4項之販賣第4級毒品罪；於93年10月13日晚
    上11時45分許當次之販賣行為，因證人劉瑞忠並無買受毒品
    之意思，事實上不能完成買賣毒品之行為，該部分應僅論以
    毒品危害防制條例第4條第4項、第6項之販賣第4級毒品未遂
    罪。被告販賣前後非法持有Ｋ他命（Ketamine）及含有硝甲
    西洋（Nimetazepam）成分搖頭丸之低度行為，為販賣之高
    度行為所吸收，不另論罪。被告2次販賣第4級毒品之行為（
    1次既遂、1次未遂），時間緊密，且屬構成要件相同之罪名
    ，顯係基於概括之犯意反覆為之，應依連續犯之規定，論以
    連續販賣第4級毒品既遂一罪，並加重其刑。被告同時販賣
    Ｋ他命（Ketamine）及含有硝甲西洋（Nimetazepa m）成分
    之搖頭丸，係以一行為，同時觸犯上開二罪，為想像競合犯
    ，應依刑法第55條規定，從較重之販賣第3級毒品一罪論處
    。查被告並無前科，有本院被告全國前案紀錄表附卷可憑，
    檢察官於原審審理時當庭表示被告自白犯行，年輕識淺，應
    無再犯之虞，建請依刑法第59條減輕其刑，審酌被告犯罪時
    年僅22歲，涉世未深，一時失慮致蹈法網，販賣之次數少、
    數量亦微，於審理中坦承犯行，態度良好，足見其惡性非重
    ，情堪憫恕，縱量處毒品危害防制條例第4條第3項所規定之
    最低度刑罰5年有期徒刑猶嫌過重，衡情屬情輕法重，依刑
    法第59條規定酌量減輕其刑。原審予以被告論罪科刑，固非
    無見，惟查，毒品危害防制條例第18條第1項後段規定，查
    獲之第3、4級毒品及製造或施用毒品之器具，無正當理由而
    擅自持有者，沒入銷燬之，係屬行政罰而非刑罰，原判決不
    察，逕依該條規定就扣案之第3、4級毒品宣告沒收銷燬之，
    容有未合。被告上訴猶執陳詞否認販賣第三級毒品，雖不足
    取，惟原判決既有可議，應由本院將原判決撤銷改判。爰審
    酌被告犯罪之動機、目的、手段、被告之生活狀況、品行、
    智識程度、所得利益及犯罪所生之危害等一切情狀，量處如
    主文第2項所示之刑，以示懲儆。扣案之Ｋ他命（Ketamine
    ）2瓶（毛重2.902公克）、含有硝甲西洋（Nimetazepam）
    成分之搖頭丸4顆（扣案5顆，檢驗用罄1顆）屬第三級、第
    四級毒品，為供被告犯罪所用之物，且為被告所有，依刑法
    第38條第1項第2款宣告沒收。又被告共販賣第三級毒品Ｋ他
    命（Ketamine）1瓶1000元、含有第4級毒品硝甲西洋（
    Nimetazepam）成分之搖頭丸2顆800元（每顆400元），所得
    財物共1800元，雖未扣案（被告於93年10月13日被查獲當天
    販賣未遂，扣案1400元，不能證明係被告於93年10月9日之
    犯罪所得），然應依毒品危害防制條例第19條第1項規定沒
    收之，如全部或一部不能沒收時，應以其財產抵償之。
據上論斷，應依刑事訴訟法第369條第1項前段、第364條、第299
條第1項前段，毒品危害防制條例第4條第3項、第4項、第19條第
1項，刑法第11條前段、第55條、第59條、第38條第1項第2款，
判決如主文。
本案經檢察官王安明到庭執行職務。
中　　華　　民　　國　　94　　年　　6 　　月　　16　　日
                  刑事第十七庭審判長法  官  吳啟民
                                    法  官  施俊堯
                                    法  官  蘇隆惠
以上正本證明與原本無異。
如不服本判決，應於收受送達後十日內向本院提出上訴書狀，其
未敘述上訴之理由者並得於提起上訴後十日內向本院補提理由書
（均須按他造當事人之人數附繕本）。
                                    書記官  周素秋
中　　華　　民　　國　　94　　年　　6 　　月　　16　　日
附錄：本案論罪科刑法條全文
毒品危害防制條例第4條
製造、運輸、販賣第 1級毒品者，處死刑或無期徒刑；處無期徒
刑者，得併科新臺幣一千萬元以下罰金。
製造、運輸、販賣第 2級毒品者，處無期徒刑或七年以上有期徒
刑，得併科新臺幣七百萬元以下罰金。
製造、運輸、販賣第 3級毒品者，處五年以上有期徒刑，得併科
新臺幣五百萬元以下罰金。
製造、運輸、販賣第 4級毒品者，處三年以上十年以下有期徒刑
，得併科新臺幣三百萬元以下罰金。
製造、運輸、販賣專供製造或施用毒品之器具者，處一年以上七
年以下有期徒刑，得併科新臺幣一百萬元以下罰金。
前五項之未遂犯罰之。
